【裁判字號】    95,上易,415
【裁判日期】    950630
【裁判案由】    業務侵占
【裁判全文】
臺灣高等法院高雄分院刑事判決         95年度上易字第415號
上  訴  人
即  被  告  甲○○
                    現另案於臺灣屏東監獄竹田分監執行中
上列上訴人因被告業務侵占案件，不服臺灣屏東地方法院95年度
易字第161號中華民國95年5月4 日第一審判決（起訴案號：臺灣
高雄地方法院檢察署95年度偵字第1081號），提起上訴，本院判
決如下：
    主  文
上訴駁回。
    事  實
一、甲○○於民國（下同）92年間，因違反毒品危害防制條例案
    件，經臺灣屏東地方法院以93年度訴字第275 號判處有期徒
    刑7 月確定，於94年4 月22日執行完畢。其於出獄後，自94
    年7 月10日起，受僱於乙○○所經營位於屏東縣萬丹鄉某處
    之「檳榔世家」檳榔攤，擔任販售檳榔、香煙、飲料及收取
    貨款之工作，為從事業務之人。詎其意圖為自己不法所有，
    於94年8 月16日21時30分，在上開「檳榔世家」檳榔攤，將
    其持有前班人員交付及其當班販賣檳檳、香煙、飲料所得共
    計新台幣 (下同)1 1,645元，以變易持有為所有之意思，予
    以侵占入己，並立即蹺班逃逸。嗣於94年8 月16日22時許，
    經乙○○發現上情而報警查獲。
二、案經屏東縣警察局屏東分局報請臺灣屏東地方法院檢察署檢
    察官偵查起訴。
    理  由
一、上開犯罪事實，業據上訴人即被告甲○○（下稱被告）於偵
    查、原審及本院審理時坦承不諱（見偵查卷第9 頁、原審卷
    第21頁、本院卷第18頁），核與證人即告訴人乙○○於警訊
    之指述情節相符（見警卷第6 至7 頁），足徵被告之自白核
    與事實相符。本件事證明確，被告犯行應可認定。
二、核被告所為，係犯刑法第336 條第2 項之業務侵占罪。又被
    告前因毒品案件，經原審法院以93年度訴字第275 號判處有
    期徒刑7 月確定，於94年4 月22日執行完畢，有臺灣高等法
    院被告前案紀錄表1 紙附卷可稽，其於刑執行完畢5 年內再
    犯本件最重本刑為有期徒刑以上之罪，為累犯，應依刑法第
    47 條 之規定，加重其刑。
三、原審認被告罪證明確，因而適用刑法336 條第2 項、第47條
    ，罰金罰鍰提高標準條例第1 條前段之規定，並審酌被告因
    一時貪念，未及深慮，以致誤罹刑章，且侵占款項數額為11
    ,645 元 ，所生損害非鉅，復參以其犯罪後坦承犯行、態度
    良好等一切情狀，量處期徒刑7 月，原判決認事用法，核無
    不合，量刑亦屬允當。被告上訴意旨以原判決量刑過重為由
    ，請求從輕量刑等語，指摘原判決不當，為無理由，應予駁
    回。
據上論斷，應依刑事訴訟法第368條，判決如主文。
本案經檢察官陳宗吟到庭執行職務。
中    華    民    國    95    年    6     月    30    日
                  刑事第四庭    審判長法  官  蕭權閔
                                      法  官  林水城
                                      法  官  黃蕙芳
以上正本證明與原本無異。
本判決不得上訴。
中    華    民    國    95    年    6     月    30    日
                                      書記官  呂素珍
附錄本案論罪科刑法條全文
刑法第336條第2項
對於業務上所持有之物，犯前條第1項之罪者，處六月以上五年
以下有期徒刑，得併科三千元以下罰金。


司法院資訊處製作；財團法人民間司法改革基金會備份。
